【裁判字號】    90,上易,441
【裁判日期】    891213
【裁判案由】    傷害
【裁判全文】
臺灣高等法院臺中分院刑事判決          民國九十年度上易字第四四一號
    上  訴  人  臺灣臺中地方法院檢察署檢察官
    被      告  乙○○
右上訴人因被告傷害案件，不服台灣台中地方法院中華民國八十九年十二月十三日第
一審判決（民國八十九年度易字第三七二０號，起訴案號：台灣台中地方法院檢察署
民國八十九年度偵字第一三九五一號），提起上訴，本院判決如左：
    主    文
原判決撤銷。
乙○○因過失傷害人，處罰金伍佰元，如易服勞役，以佰元折算壹日。
    事    實
一、乙○○係丙○○之夫施俊仁經營之「鈦釔科技有限公司」（以下簡稱鈦釔公司）
    員工，民國八十九年五月十五日十三時三十分許，丙○○至台中市南屯區○○○
    街二四九號二樓鈦釔公司辦公室，欲找其夫施俊仁未果，竟與乙○○發生爭吵，
    乙○○乃要求丙○○退出辦公室丙○○不從，乙○○即動手拉丙○○，欲將張女
    拉出辦公室，二人遂互相拉扯，乙○○應注意相互拉扯時，將遭致丙○○受傷，
    竟疏未注意，致丙○○受有左後背浮腫之傷害。
二、案經丙○○訴由台中市警察局第四分局報請臺灣臺中地方法院檢察署檢察官偵查
    起訴。
    理    由
一、右開事實，業據告訴人丙○○指訴在卷，而證人即當時在場之鈦釔公司員工高誌
    忠於警訊證稱：「八十九年五月十五日十三時三十分，在我公司，我看到有一婦
    人帶一個小女孩一進門即開口大，說要找我老闆施俊仁，我說老闆不在，該婦
    人即說要找趙小姐，我就說趙小姐請假，該婦人就說公司有妖魔鬼怪，才不會賺
    錢，即開口大罵，因公司還有客戶在，我同事乙○○即要請該婦人出去，該婦人
    不肯出去而有推拉情形」等語，被告乙○○亦供承因告訴人丙○○在辦公室吵鬧
    ，公司又有客戶，才用手推告訴人出去屬實，則被告乙○○確有推拉告訴人之行
    為，應無置疑，而卷附之告訴人受傷診斷書記載，其受傷情形為左後背浮腫三×
    五公分，顯係於推拉中所受之傷害甚明，被告乙○○辯稱該傷勢非其所造成云云
    ，不足採信。查被告所以推拉告訴人，係因告訴人不肯離開公司，影響公司員工
    之辦公，原無傷害告訴人之犯意，惟其於推拉中應注意並能注意避免告訴人受傷
    ，竟疏未注意，致告訴人受有左後背部浮腫之傷害，則其有過失傷害之犯行，洵
    堪認定。
二、核被告所為，係犯刑法第二百八十四條第一項前段之罪，乃原審未察，遽為被告
    無罪之諭知，顯有未洽，檢察官上訴指摘原判決不當，為有理由，應由本院予以
    撤銷改判，爰審酌被告犯罪之動機、手段、所生危害及犯後態度等一切情狀，量
    處罰金五百元及諭知易服勞役折算之標準示懲。
三、據上論斷，應依刑事訴訟法第三百六十九條第一項前段、第三百六十四條、第二
    百九十九條第一項前段，刑法第二百八十四條第一項前段、第四十二條第二項，
    罰金罰鍰提高標準條例第一條前段第二條，判決如主文。
本案經檢察官甲○○到庭執行職務。
中      華      民      國      九十     年       三      月    二十一  日
                                  臺灣高等法院臺中分院刑事第二庭
                                        審判長法  官  羅  禮  政
                                              法  官  蔡  聰  明
                                              法  官  陳  欣  安
右正本證明與原本無異。
不得上訴。
              書記官  陳  秀  真
中      華      民      國      九十     年       三      月    二十一  日
                                                                        Ｉ


司法院資訊處製作；財團法人民間司法改革基金會備份。
